---
output:
  knitrBootstrap::bootstrap_document:
    theme.chooser: TRUE
    highlight.chooser: TRUE
    theme: flatly
---
<!--custom css, overwrite bootstrap css-styles-->
<style>
  #credit {
    display: none
  }
  .thumbnail {
    border-color: #aaa !important;
  }
  .thumbnail:hover {
    border-color: #18bc9c !important;
  }
  hr { border: 0; border-top: 1px dotted #18bc9c !important  }
  h1 { text-transform: uppercase !important; font-size: 35px !important}
  h2 { color: #777 !important; font-size: 30px !important}
  
  .searchtop {
  margin-top: 0px;
  margin-right: 1em
  }
  
  .custominput {
  width: 100%;
  background: #fff;
  border: 2px solid #18bc9c;
  border-radius: 0;
  box-sizing: border-box;
  color: #2c3e50;
  font-family: inherit;
  font-size: 1em;
  font-weight: 200;
  padding: 5px 10px;
  caret-color: #18bc9c;
  }	
  
</style>
<!------------------------------------------->

#DV-Projekt 2018
##Opinion-Mining und Meta-Opinion-Mining für Amazon-Reviewdaten
<p style="line-height: 0.5em">&nbsp;</p>
Die von uns ausgewerteten Datensätze wurden von Julian McAuley bereitgestellt, dieser hat Amazon-Reviewdaten gecrawlt und für Analysen aufbereitet.
<p>&nbsp;</p>
Hierbei wurden die Datensätze auf diejenigen Rezensionen reduziert, welche mindestens fünfmal votiert wurden.

<div class="container-fluid">
###Die Reviews folgender Kategorien wurden ausgewertet:
<p style="line-height: 0.5em">&nbsp;</p>
<div class="row">
<div class="col-sm-6">
* CDs and Vinyl
* Clothing, Shoes and Jewelry
* Home and Kitchen
* Kindle Store
* Sports and Outdoors
* Cell Phones and Accessories
* Health and Personal Care
* Toys and Games
* Video Games
* Tools and Home Improvement
* Beauty
</div>
<div class="col-sm-6" style="margin-bottom: 1em">
* Apps for Android
* Books
* Office Products
* Pet Supplies
* Automotive
* Grocery and Gourmet Food
* Patio, Lawn and Garden
* Baby
* Digital Music
* Musical Instruments
* Amazon Instant Video
</div>
</div>
</div>

<p style="line-height: 0.5em">&nbsp;</p>
<hr>
<p style="line-height: 1px">&nbsp;</p>

<div style="background-color: #ecf0f1; padding: 1em 1em 1em 1em; width: 100%">
<h3 style="margin-top: 0">Plots nach Kategorie filtern</h3>
<input id="resourceSearch" placeholder="Kategorie eingeben ..." class="searchtop custominput animated-search-filter">
</div>

<p style="line-height: 0.5em">&nbsp;</p>
<hr>
<p style="line-height: 1px">&nbsp;</p>

```{r child="subpages/020evaluationHypothesis.Rmd"}
```

<p style="line-height: 0.5em">&nbsp;</p>
<hr>
<p style="line-height: 1px">&nbsp;</p>

```{r child="subpages/040powerlaws.Rmd"}
```

<p style="line-height: 0.5em">&nbsp;</p>
<hr>
<p style="line-height: 1px">&nbsp;</p>

```{r child="subpages/050wordanalysis.Rmd"}
```

<p style="line-height: 0.5em">&nbsp;</p>
<hr>
<p style="line-height: 1px">&nbsp;</p>

```{r child="subpages/030codeDocumentation.Rmd"}
```

<!--custom js, default-setting is a details-button
under each plot, if there is no text available for
a plot the detail-button is set to display:none -->
<script>
$(document).ready(function() {
$(".detailcontent").each(function() {
var content = $(this).text();
var matched = content.match(/[a-z]/);
if (matched == null ) {
$(this).siblings('.hidebutton').css("display", "none");
}
});

<!--Kategoryfilter -->
$('#resourceSearch').keyup(function () {
setTimeout(function () {
$(".col-lg-6, .col-md-6").each(function (index) {
var nameTag = $(this).find('img').attr('src').toLowerCase();
var searchStr = $('#resourceSearch').val().toLowerCase();

if (nameTag.indexOf(searchStr) == -1) {
$(this).hide();
} else {
$(this).fadeIn(500);
}
});
}, 10);

});
});
</script>
<!------------------------------------------->
